臺灣新竹地方法院刑事判決　　　　　　　　　　　　　九十一年度易字第四七號
　　公　訴　人　臺灣新竹地方法院檢察署檢察官
　　被　　　告　甲○○
右列被告因違反臺灣地區與大陸地區人民關係條例案件，經檢察官提起公訴（九十一
年度偵字第一八一七號），本院判決如左：
    主  文
甲○○共同連續違反不得僱用大陸地區人民在臺灣地區從事未經許可之工作之規定，
處有期徒刑參月，如易科罰金，以參佰元折算壹日。
    事  實
一、甲○○曾因違反就業服務法案件，經臺灣高雄地方法院於民國九十年七月二十五
    日以八十九年度易字第四五四七號判處拘役五十日確定（不構成累犯）。甲○○
    明知不得僱用大陸地區人民在臺灣地區從事未經許可之工作，亦知悉陳家玲、林
    華、陳建林三人均係非法入境之大陸地區人民，竟與綽號「阿鍾」姓名、年籍不
    詳之成年男子基於概括犯意之聯絡，先後於九十年十二月間某日、九十一年一月
    上旬某日、九十一年一月中旬某日，由「阿鍾」以每日新台幣（下同）五百元至
    一千不等之薪資出面連續僱用陳家玲、林華及陳建林，均安排住進新竹市大湖里
    阿三坑十五號之房屋內，甲○○則負責在該處照顧、監視陳家玲等三人，暨載運
    陳家玲等三人至新竹等地區從事挖土、搬磚頭、搬鐵等雜工，薪水則由「阿鍾」
    不定時至該住處發放。嗣於九十一年三月二十九日凌晨一時十分許，經警據報前
    往新竹市大湖里阿三坑十五號房屋內當場查獲（大陸地區人民陳家玲、陳建林、
    林華等三人偷渡犯行部分，另臺灣新竹地方法院檢察署檢察官以九十一年度偵字
    第二三八○號依職權為不起訴處分）。
二、案經新竹市警察局第三分局報告臺灣新竹地方法院檢察署檢察官偵查起訴。
    理  由
一、訊據被告甲○○矢口否認與綽號「阿鍾」姓名、年籍不詳之成年男子共同僱用非
    法入境之大陸地區人民陳家玲、林華、陳建林，辯稱：上揭房屋係「阿鍾」託人
    承租，其亦受雇於「阿鍾」，與陳家玲等人共同打零工等語。惟查：右開事實，
    業據證人陳家玲、陳建林、林華三人於警、偵訊中證述綦詳，且經檢察官隔離訊
    問，證述情節互核相符，參以陳家玲等三人與被告共同居住數月，與被告亦無嫌
    隙或夙怨，應無虛構證言之虞，其等證詞均應堪採信，且被告於警訊中亦坦承陳
    家玲等人之食宿是由其所安排處理等情，倘被告係單純受僱於「阿鍾」，自無必
    要為陳家玲等人安排食宿，並載送至各地打雜工，是被告上揭辯詞顯係事後卸責
    之詞，不足採信。綜上所述，本件事證已臻明確，被告上開犯行洵堪認定，應依
    法論科。
二、核被告甲○○所為，係違反臺灣地區與大陸地區人民關係條例第十五條第四項之
    僱用大陸地區人民在臺灣地區從事未經許可工作之規定罪，應依同法第八十三條
    第一項論處。被告與綽號「阿鍾」，姓名、年籍不詳之成年男子間就上開犯行有
    犯意聯絡及行為分擔，為共同正犯。被告先後三次僱用大陸地區人民之行為，時
    間緊接，所犯罪名相同，顯係出於概括之犯意為之，為連續犯，爰依刑法第五十
    六條之規定以一罪論，並加重其刑。爰審酌被告有違反就業服務法前科，素行不
    佳，連續僱用之次數，對國內勞動市場所生影響，暨犯罪後未能坦承犯行，態度
    難謂良好等一切情狀，量處如主文所示之刑，並諭知易科罰金之折算標準。
據上論斷，應依刑事訴訟法第二百九十九條第一項前段，臺灣地區與大陸地區人民關
係條例第八十三條第一項，刑法第十一條前段、第二十八條、第五十六條、第四十一
條第一項前段，罰金罰鍰提高標準條例第一條前段、第二條，判決如主文。
本案經檢察官劉邦繡到庭執行職務。
中      華      民      國    九十一    年      九      月     三十    日
                                      臺灣新竹地方法院刑事第二庭
                                          法  官  雷  雅  雯
右正本證明與原本無異。
如不服本判決，應於判決送達後十日內向本院提出上訴狀( 應附繕本 )，上訴於臺灣高等法院。
                                          書記官  汪  淑  菁
中      華      民      國    九十一    年      九      月     三十    日
附錄論罪科刑法條
臺灣地區與大陸地區人民關係條例第十五條
左列行為不得為之：
一  使大陸地區人民非法進入臺灣地區。
二  招攬臺灣地區人民未經許可使之進入大陸地區。
三  使大陸地區人民在臺灣地區從事未經許可或與許可目的不符之活動。
四  僱用或留用大陸地區人民在臺灣地區從事未經許可或與許可範圍不符之工作。
五  居間介紹他人為前款之行為。
臺灣地區與大陸地區人民關係條例第八十三條
違反第十五條第四款或第五款規定者，處二年以下有期徒刑、拘役或科或併科新台幣
三十萬元以下罰金。
意圖營利而違反第十五條第五款規定者，處三年以下有期徒刑、拘役或科或併科新台
幣六十萬元以下罰金。
以犯前項之罪為常業者，處五年以下有期徒刑，得併科新臺幣六十萬元以下罰金。
法人之代表人、法人或自然人之代理人、受僱人或其他從業人員，因執行業務犯前三
項之罪者，除處罰行為人外，對該法人或自然人並科以前三項所定之罰金。但法人之
代表人或自然人對於違反之發生，已盡力為防止行為者，不在此限。
